# 企业合并中的递延处理

提问人：jian00jian 时间：2015-11-06 16:22:07
2008 年 1 月 1 日甲公司取得A公司股权，购买日固定资产账面价值 100 万，公允价值 120 万。 按照未修订前的合并准则，固定资产公允价值和账面价值之间的差异不确认递延所得税负债，根据 2014 年修订的合并准则，此差异要确认递延所得税负债。在 2014 年编制合并报表时，要对这一变更做追溯调整吗？就是在 2014 年的合并报表中要不要确认固定资产公允价值和账面价值差异导致的递延所得税负债？

回答人：chenyiwei
应确认，且个人倾向于作为前期差错更正处理，如果影响重大的，应追溯重述前期比较数据。

提问人：jian00jian 时间：2015-11-10 20:54:25
是不是应该做为会计政策变更，并采用追溯调整法，而不是前期差错更正

回答人：chenyiwei
因为原 2010 版讲解中表述有误，此次在新版应用指南中更正，故倾向于作为差错更正。